【裁判字號】    90,台上,7150
【裁判日期】    901122
【裁判案由】    業務過失致人於死
【裁判全文】
最高法院刑事判決                                九十年度台上字第七一五○號
    上  訴  人  甲○○
右上訴人因業務過失致人於死案件，不服台灣高等法院中華民國九十年八月二十一日
第二審判決（九十年度交上訴字第四○號，起訴案號：台灣板橋地方法院檢察署八十
九年度偵字第一一六九四號），提起上訴，本院判決如左：
    主  文
上訴駁回。
    理  由
按刑事訴訟法第三百七十七條規定，上訴於第三審法院，非以判決違背法令為理由，
不得為之。是提起第三審上訴，應以原判決違背法令為理由，係屬法定要件。如果上
訴理由狀並未依據卷內訴訟資料，具體指摘原判決不適用何種法則或如何適用不當，
或所指摘原判決違法情事，顯與法律規定得為第三審上訴理由之違法情形，不相適合
時，均應認其上訴為違背法律上之程式，予以駁回。本件原判決綜合調查證據之結果
，認上訴人甲○○犯有刑法第二百七十六條第二項從事業務之人，因業務上之過失致
人於死罪之事實，因而撤銷第一審關於上訴人部分之科刑判決，改判仍論上訴人以上
開罪名，並以上訴人無照駕車，及在行人穿越道未讓行人優先通行而肇事，依道路交
通管理處罰條例第八十六條第一項之規定，加重其刑後，量處有期徒刑陸月，並諭知
易科罰金之折算標準，已詳認定犯罪事實之依據及憑以認定之理由，並對上訴人否
認犯罪之辯詞，如何不足採信，均已依據卷內資料予以指駁及說明，從形式上觀察，
原判決並無違背法令情形。按事實之認定及證據之取捨，乃屬事實審法院之職權。上
訴人如何具業務上過失，致本件犯行之成立，原判決已於理由一、(二)詳述其調查審認
之結果，核屬事實審法院採證認事職權之適法行使。上訴意旨仍執其在原審之辯詞，
謂依據財團法人徐元智先生醫藥基金會附設亞東紀念醫院診斷書，認定被害人劉吳月
鳳有因撞擊所致之左股骨骨折，惟醫院及法醫師未就此外傷存否詳細診斷、紀錄，被
害人身高一百五十八公分，且煞車需要時間及距離，上訴人煞停後，僅車子前緣觸及
人行道，自無擦撞被害人右臉頰或右肩之可能，上訴人委無過失等語，係就原判決已
詳為論斷與說明之事項，再事爭執，殊非適法之第三審上訴理由。又上訴人就本件車
禍之發生，如何具有過失，原判決理由一已詳述其調查審認之結果，難謂有調查未盡
及理由不備之違法。次按刑事訴訟法第三百七十九條第十款所謂應於審判期日調查之
證據，必須該證據確與待證事實有重要關係，就其案情委有調查之必要者而言。本件
事證已臻明確，原審未依上訴人聲請，請中央警察大學副教授周文生到庭陳述鑑定過
程，不得指為調查未盡。此外，上訴人徒憑己意，對原審職權之適法行使及原判決理
由已詳為論斷之事項，再事爭辯，顯與法定上訴第三審之形式要件不符，其上訴違背
法律上之程式，應予駁回。
據上論結，應依刑事訴訟法第三百九十五條前段，判決如主文。
中      華      民      國     九十     年     十一     月    二十二    日
                              最高法院刑事第六庭
                                  審判長法官  謝  家  鶴
                                        法官  洪  文  章
                                        法官  花  滿  堂
                                        法官  陳  世  淙
                                        法官  洪  佳  濱
      右正本證明與原本無異
                                              書  記  官
中      華      民      國     九十     年     十二     月     十七     日


司法院資訊處製作；財團法人民間司法改革基金會備份。
